最高法院刑事判決　　　　　　　　　 110年度台上字第5600號
上　訴　人　林　川


　　　　　　黃文宏


上列上訴人等因違反森林法案件，不服臺灣高等法院中華民國11
0年4月8日第二審判決（109 年度原上訴字第165號，起訴案號：
臺灣桃園地方檢察署109 年度偵字第5936號），提起上訴，本院
判決如下：
    主  文
上訴駁回。
    理  由
壹、上訴人黃文宏部分：
一、按刑事訴訟法第377 條規定，上訴於第三審法院，非以判決
    違背法令為理由，不得為之。是提起第三審上訴，應以原判
    決違背法令為理由，係屬法定要件，且必須依據卷內訴訟資
    料為具體之指摘，並足據以辨認原判決已具備違背法令之形
    式者，始屬相當。
二、本件原審綜合全案證據資料，本於事實審法院之推理作用，
    認定黃文宏有如原判決事實欄所載，與林川、案外人陳仲庭
    共同結夥二人以上為搬運贓物、使用車輛竊取屬森林主產物
    貴重木之臺灣肖楠犯行，因而撤銷第一審關於黃文宏部分之
    科刑判決，改判仍論其以森林法第52條第3項、第1項第4 款
    、第6 款之結夥二人以上為搬運贓物、使用車輛竊取森林主
    產物貴重木罪，量處有期徒刑1年2月，併科罰金新臺幣（下
    同）165萬7740元，罰金如易服勞役，以罰金總額與1年之日
    數比例折算。已詳述其憑以認定之證據及理由，核其所為之
    論斷，俱有卷存證據資料可資覆按，從形式上觀察，原判決
    上開部分尚無足以影響其判決結果之違背法令情形存在。黃
    文宏上訴意旨僅略以：林川未告知伊上山之目的，伊亦不認
    識陳仲庭，請求重新調查等語，惟黃文宏自始坦承犯行（見
    原判決第3 頁），上訴意旨並未依據卷內資料具體指摘原判
    決究有如何違背法令之情形，顯不足據以辨認原判決就黃文
    宏部分已具備違背法令之形式。揆諸首揭說明，黃文宏之上
    訴為違背法律上之程式，應予駁回。
貳、上訴人林川部分：
    查第三審上訴書狀，應敘述上訴之理由，其未敘述者，得於
    提起上訴後20日內補提理由書於原審法院，已逾上述期間，
    而於第三審法院未判決前仍未提出上訴理由書狀者，第三審
    法院應以判決駁回之，刑事訴訟法第382條第1項、第395 條
    後段規定甚明。本件林川因違反森林法案件，經原審法院撤
    銷第一審關於林川部分之科刑判決，改判仍論其以結夥二人
    以上為搬運贓物、使用車輛竊取森林主產物貴重木罪，量處
    有期徒刑1年2月，併科罰金165 萬7740元，並諭知罰金如易
    服勞役之折算比例。林川不服原審判決，於民國110年5月10
    日具狀提起上訴，並未敘述理由，迄今逾期已久，於本院未
    判決前仍未提出，依上開規定，其上訴自非合法，應予駁回
    。
據上論結，應依刑事訴訟法第395條，判決如主文。
中    華    民    國   110    年    10    月    14    日
                  刑事第四庭審判長法  官  林  立  華  
                                  法  官  謝  靜  恒  
                                  法  官  林  瑞  斌  
                                  法  官  李  麗  珠  
                                  法  官  王  敏  慧  
本件正本證明與原本無異
                                  書記官
中    華    民    國   110    年    10    月    21    日